【裁判字號】    92,訴,130
【裁判日期】    921014
【裁判案由】    給付電信費
【裁判全文】
臺灣士林地方法院民事判決  九十二年度訴字第一三○號
    原      告  中華電信股份有限公司台灣北區電信分公司
    法定代理人  丙○○
    訴訟代理人  甲○○
                丁○○
    被      告  乙○○
右當事人間請求清償電話費事件，本院於九十二年九月三十日言詞辯論終結，判決如
下：
    主      文
被告應給付原告新台幣伍拾陸萬貳仟貳佰零玖元及自民國九十一年十二月十八日起至
清償之日止按年息百分之五計算之利息。
訴訟費用由被告負擔。
    事      實
甲、原告方面：
  一、聲明：如主文所示。
  二、陳述：
    (一)被告於民國九十年十二月二十八日向原告租用0000000000、000
      0000000號行動電話，自九十一年一月起至同年四月止共欠電話費新台
      幣（下同）五十六萬二千二百零九元未付，迭催不理。
    (二)0000000000、0000000000號行動電話與0000000
      號電話均有通聯紀錄，而0000000號電話之租用人為被告之父黃炎，且
      係被告民事聲明異議狀內所載之聯絡電話。另被告於九十年十二月二十七日向
      原告租用0000000000、0000000000號行動電話，亦積欠
      電話費四十六萬三千一百八十三元，經原告申請支付命令，被告並未提出異議
      。可見0000000000、0000000000號電話係由被告自用或
      交予他人使用。
  三、證據：
      提出拆機後欠費通知函影本乙紙、行動電話業務（租用／異動）申請書影本四
      紙、身分證影本二紙、0000000、0000000000、00000
      00000、0000000000、0000000000、000000
      0000、0000000000號電話之通聯紀錄各乙份、本院九十二年促
      字第三八三二號支付命令暨確定證明書影本乙份及本院民事執行處債權憑證影
      本乙件為證，並聲請訊問證人姜芷齡。
乙、被告方面：
  一、聲明：駁回原告之訴。
  二、陳述：
    (一)被告將身分證及印章置於抽屜內，訴外人姜芷齡曾與被告友人蔡天發至被告住
      處，不知姜芷齡如何取得被告之身分證及印章。被告並未將身分證及印章交給
      訴外人褚廣祥。被告直至接獲原告通知，始知身分證及印章被盜用。
    (二)被告並未委託訴外人杜娟華向原告租用0000000000、000000
      0000號行動電話，被告並不知道要對本院九十二年促字第三八三二號支付
      命令聲明異議。
    理      由
甲、程序方面：
    被告未於最後言詞辯論期日到場，核無民事訴訟法第三百八十六條所列情形，爰
    依原告之聲請，由其一造辯論而為判決。
乙、實體方面：
  一、本件原告主張：被告於民國九十年十二月二十八日向原告租用0000000
      000、0000000000號行動電話，自九十一年一月起至同年四月止
      共欠電話費五十六萬二千二百零九元未付，迭催不理。為此本於電話租用契約
      ，求為判決如主文所示等語。被告則以：被告並未委託訴外人姜芷齡向原告租
      用0000000000、0000000000號行動電話。被告接到原告
      通知後，始知身分證及印章被盜用等語置辯。
  二、原告主張被告於九十年十二月二十八日向其租用0000000000、00
      00000000號行動電話之事實，業據提出行動電話業務（租用／異動）
      申請書及身分證影本各二紙為證，被告雖否認曾委託訴外人姜芷齡向原告申請
      租用行動電話。惟查：
    (一)被告並不否認行動電話業務（租用／異動）申請書上客戶簽章欄內「乙○○」
      印文及訴外人姜芷齡所持被告身分證係真正。矧身分證及印章乃個人生活上須
      經常使用之重要物件，被告竟輕易為他人盜用，卻不知盜用人係於何時以何方
      式盜用？亦不知盜用人係於何時以何方式返還？實有違常情。而質之證人即0
      000000000、0000000000號行動電話之申辦人姜芷齡復證
      稱：被告跟蔡天發說要申請行動電話，並將身分證及印章交給褚廣祥去辦，伊
      及蔡天發當場均有看到被告交付身分證及印章予褚廣祥，後來褚廣祥叫伊去辦
      理，伊於申辦前有再向被告求證，被告說要辦理，伊於辦畢後即將身分證及印
      章交給褚廣祥還給被告等語（見九十二年五月三十日言詞辯論筆錄）。是被告
      謂其身分證及印章係被盜用云云，尚難採信。
    (二)0000000000號行動電話分別於九十一年一月二十一日、一月二十四
      日、一月二十五日、一月三十日、二月二十一日、二月四日與0000000
      號電話有十筆通話紀錄，有0000000號電話之通話明細清單在卷可按，
      而0000000號電話即為被告聲明異議狀內所載之聯絡電話。被告茍真被
      盜用身分證及印章申請0000000000號行動電話使用，該盜用人焉敢
      再使用上開電話與被告或其家人通話。
    (三)被告曾於九十年十二月二十七日向原告租用0000000000、0000
      000000號行動電話，積欠電話費四十六萬三千一百八十三元未付，經原
      告申請支付命令，被告並未提出異議乙節，有本院九十二年促字第三八三二號
      支付命令暨確定證明書、民事執行處債權憑證影本各乙件在卷可考。衡情，被
      告茍未曾委託訴外人杜娟華申請租用0000000000、0000000
      000號行動電話，自會如同本件般對右揭支付命令聲明異議。又卷附000
      000000、0000000000、0000000000、00000
      00000號行動電話之行動電話業務（租用／異動）申請書上「新申請或異
      動後新資料」欄所載帳單地址及聯絡電話皆相同，且觀其字跡之筆鋒及運勢，
      應係由同一人所填寫。益徵被告應有委託訴外人姜芷齡申請租用000000
      00、0000000000號行動電話無訛。
      綜上，被告否認有委託訴外人姜芷齡向原告申請租用0000000000、
      0000000000號行動電話，洵不足採。
  三、按代理人於代理權限內，以本人名義所為之意思表示，直接對本人發生效力，
      民法第一百零三條第一項定有明文。本件訴外人姜芷齡代理被告與原告簽訂電
      話租用契約，應直接對被告發生效力。又原告主張0000000000、0
      000000000號行動電話自九十一年一月起至同年四月止共欠電話費五
      十六萬二千二百零九元之事實，業據原告提出與其所述相符之欠費通知函影本
      及通話明細清單二份在卷可稽，復為被告所不爭執，自堪信為真正。從而，原
      告本於電話租用契約，請求被告給付五十六萬二千二百零九元及自九十一年十
      二月十八日（即支付命令送達翌日）起至清償之日止按年息百分之五計算之法
      定遲延利息，即屬正當，應予准許。
  四、本件事證已臻明確，兩造其餘攻擊防禦方法，核與判決結果無影響，爰不一一
      論述，併此敘明。
  五、據以論結，原告之訴為有理由，依民事訴訟法第三百八十五條第一項前段、第
      七十八條判決如主文。
中      華      民      國    九十二    年      十      月    十四      日
                          臺灣士林地方法院民事第一庭
~B法      官  楊智勝
右為正本係照原本作成。
如對本判決上訴須於判決送達後廿日內向本院提出上訴狀。
中      華      民      國    九十二    年      十      月    十六      日
~B法院書記官  黃王雅寬


司法院資訊處製作；財團法人民間司法改革基金會備份。
